【裁判字號】    97,消債更,107
【裁判日期】    971216
【裁判案由】    更生事件
【裁判全文】
臺灣士林地方法院民事裁定           97年度消債更字第107號
聲  請  人
即  債務人  甲○○
上列聲請人聲請更生事件，本院裁定如下：
    主  文
聲請人甲○○自中華民國九十七年十二月十七日十七時起開始更
生程序。
    理  由
一、按債務人不能清償債務或有不能清償之虞，且無擔保或無優
    先權之債務總額未逾新臺幣（下同）1,200 萬元者，於法院
    裁定開始清算程序或宣告破產前，得向法院聲請更生，觀諸
    消費者債務清理條例第3 條、第42條第1 項規定自明。又法
    院開始更生程序之裁定，應載明其年、月、日、時，並即時
    發生效力，同條例第45條第1 項亦有明定。
二、聲請意旨略以：聲請人有不能清償債務情事，前曾於民國95
    年間依照「中華民國銀行公會會員辦理消費金融案件無擔保
    債務協商機制」請求共同協商債務清償方案，並協商成立，
    協商條件為每月還款14,995元。惟聲請人每月薪資僅約16,6
    40元，扣除每月生活必要支出及扶養費用後，顯不足履行協
    商條件。故聲請人確係因不可歸責於己，致履行協商條件顯
    有重大困難。且聲請人無擔保或無優先權之債務未逾1, 200
    萬元，復未經法院裁定開始清算程序或宣告破產，爰向本院
    聲請更生等語。
三、經查，聲請人所主張之上開事實，業據提出中華民國銀行公
    會會員辦理消費金融案件無擔保債務協商機制協議通知書影
    本（見本院卷第122 頁）、聲請人陳報每月薪資所得（見本
    院卷第103 頁）、應受聲請人扶養之人戶籍謄本（見本院卷
    第112 至115 頁）及財團法人金融聯合徵信中心當事人綜合
    信用報告之協商前置專用債權人清冊（見本院卷第22至25頁
    ）等為證，核閱屬實，堪認為真正。佐諸聲請人於96年度所
    得僅192,575 元，有聲請人96年度綜合所得稅各類所得資料
    清單在卷可稽（見本院卷第52頁），核閱屬實，堪認為真正
    。且聲請人扶養其子葉宗翰及繼子陳穎川每月須負擔扶養費
    用4,000 元，基本生活費8,000 元 (膳食與日用生活費）、
    水電瓦斯電話費1,405 元、手機費1,000 元、交通費1,500
    元、房貸費用5,000 元及教育費用1,666 元（其中水電瓦斯
    電話費，房貸費用及教育費用，是與配偶平均分攤），合計
    22,571元之費用（至於醫療部分1,000 元及聲請人之母高梅
    扶養費用部分1,000 元，因聲請人未提出收據證明文件及高
    梅之綜合所得稅各類所得資料清單與財產歸屬資料清單，故
    不列為聲請人之生活必要費用）。堪認足見聲請人每月收入
    扣除必要生活支出費用後尚不足履行上開協商條件。準此以
    觀，聲請人主張其有不可歸責於己之事由，致履行協商條件
    顯有困難，堪認為真實。此外，復查無聲請人有債務清理條
    例第6 條第3 項、第8 條或第46條各款所定駁回更生聲請之
    事由存在，聲請人聲請更生，應屬有據，爰裁定如主文。
中    華    民    國    97    年    12    月    16    日
                  民事第一庭  法      官  絲鈺雲
上為正本係照原本作成。
本件不得抗告。
中    華    民    國    97    年    12    月    16    日
                              書  記  官  高楚安


司法院資訊處製作；財團法人民間司法改革基金會備份。
